【裁判字號】    99,聲,282
【裁判日期】    990414
【裁判案由】    定應執行刑
【裁判全文】
臺灣嘉義地方法院刑事裁定               99年度聲字第282號
抗  告  人
即受 刑 人  甲○○
上列抗告人因定應執行刑案件，不服本院中華民國99年3月31日
裁定（臺灣嘉義地方法院檢察署99年度執字第788號）提起抗告
，本院更正裁定如下：
    主  文
原裁定撤銷。
甲○○所犯附表所示之罪，所處有期徒刑部分，應執行有期徒刑
貳年拾月。
    理  由
一、抗告人即受刑人甲○○抗告意旨略以：本件定應執行刑裁定
    前，附表編號（一）至（五）所示之罪刑，業經另案裁定應
    執行有期徒刑2年4月，本件就附表編號（一）至（六）所示
    之罪刑，竟裁定應執行有期徒刑3年，似有未合等語。
二、按「當事人對於法院之裁定有不服者，除有特別規定外，得
    抗告於直接上級法院」、「原審法院認為抗告有理由者，應
    更正其裁定」，刑事訴訟法第403條第1項及第408條第2項前
    段分別定有明文。
三、經查，本件受刑人前因犯附表編號（一）、（二）所示之罪
    ，經本院以同一判決同時判刑確定，而受刑人於前揭判決確
    定前，另犯附表編號（三）至（六）所示之罪，亦分別經本
    院判刑確定，均詳如附表所載，且有各該判決書及臺灣高等
    法院被告前案紀錄表附卷可稽。茲由檢察官聲請就受刑人上
    開所判處之徒刑部分定其應執行之刑，本院審核各有關案卷
    判決後認聲請為正當，應定其應執行之刑。而附表編號（一
    ）至（五）所示之罪刑，業經另案裁定應執行有期徒刑2年4
    月之情，亦有本院99年度聲字第240號刑事裁定1份可考，堪
    認無訛。本院審核上情，認為抗告有理由，揆諸前揭規定，
    應將原裁定撤銷，並更正如主文第2項所示。
據上論斷，應依刑事訴訟法第408條第2項，裁定如主文。
中    華    民    國    99    年    4     月    14    日
                  刑事第四庭    法  官  吳育霖
上列正本證明與原本無異。
如不服本裁定，應於裁定送達後5日內向本院提出抗告狀（應附
繕本）。
中    華    民    國    99    年    4     月    14    日
                                書記官  陳俊男
附表：
（一）因於98年5月17日，犯刑法第320條第1項之竊盜罪，經本
      院以98年度易字第413號判決判處有期徒刑4月，於98年11
      月23日確定。
（二）因於98年5月18日，犯刑法第321條第1項第3款之攜帶兇器
      竊盜罪，經本院以98年度易字第413號判決判處有期徒刑8
      月，於98年11月23日確定。（以上2罪並經該判決定應執
      行有期徒刑11月）
（三）因於98年5月9日，犯毒品危害防制條例第10條第1項之施
      用第一級毒品罪，經本院以98年度交訴字第62號判決判處
      有期徒刑8月，於99年1月11日確定。
（四）因於98年5月11日，犯刑法第185條之4之肇事致人傷害逃
      逸罪，經本院以98年度交訴字第62號判決判處有期徒刑7
      月，於99年1月11日確定。（以上2罪並經該判決定應執行
      有期徒刑1年）
（五）因於98年10月1日下午3時20分許回溯72小時內某時，犯毒
      品危害防制條例第10條第1項之施用第一級毒品罪，經本
      院以99年度訴字第29號判決判處有期徒刑7月，於99年2月
      11日確定。（以上5罪經本院以99年度聲字第240號裁定應
      執行有期徒刑2年4月）
（六）因於98年11月1日12時50分回溯72小時內之某時，犯毒品
      危害防制條例第10條第1項之施用第一級毒品罪，經本院
      以99年度訴字第52號判決判處有期徒刑7月，於99年2月11
      日確定。
（以下空白）

司法院資訊處製作；財團法人民間司法改革基金會備份。
